臺灣板橋地方法院交通事件裁定　　　　96年度交聲字第1662號
原處分機關　交通部公路總局臺北區監理所板橋監理站
異　議　人
即受處分人　甲○○
上列異議人即受處分人因違反道路交通管理處罰條例案件，對於
交通部公路總局臺北區監理所板橋監理站96年9 月27日所為之二
處分（原處分案號：板監裁字第裁41-AEW047084號、第裁41-AEW
047085號），聲明異議，本院裁定如下：
    主  文
異議均駁回。
    理  由
一、本件聲明異議意旨略以：異議人即受處分人甲○○騎乘機車
    行經為警舉發違規時地，係沿臺北市○○○路○ 段往5 段方
    向慢速直行，並非自基隆路地下道出來違規右轉，且其機車
    經過警察時，警察亦未對其示意攔停，本件應係舉發警員誤
    認，且警方舉發違規，依法應有證據，爰就本件二處分提出
    聲明異議云云。
二、按汽車駕駛人轉彎時，不依標誌、標線、號誌指示者，處新
    臺幣六百元以上一千八百元以下罰鍰；又汽車駕駛人，駕駛
    汽車有違反本條例之行為，經交通勤務警察或依法令執行交
    通稽查任務人員制止時，不聽制止或拒絕停車接受稽查而逃
    逸者，除按各該條規定處罰外，處新臺幣三千元以上六千元
    以下罰鍰；又汽車駕駛人，違反道路交通管理處罰條例第48
    條、第60條第1 項規定者，除依原條款處罰鍰外，並予各記
    違規點數一點，道路交通管理處罰條例第48條第1 項第2 款
    、第60條第1 項、第63條第1 項第1 款分別定有明文。
三、查本件異議人即受處分人甲○○，於民國96年6 月17日下午
    6 時13分許，騎乘車號J9R-950 號重型機車，沿臺北市○○
    路○ 段地下道由南往北行駛，至與忠孝東路交岔口時，未依
    地下道行車方向車輛駛出地下道禁止左、右轉之標誌指示，
    逕行右轉忠孝東路往東行駛，經交通勤務警察指揮其靠邊停
    車接受稽查，又拒絕接受稽查，逕自騎乘機車加速駛去之違
    規事實，業經臺北市政府警察局信義分局函陳查報屬實，有
    該分局96年9 月12日北市警信分交字第09632498100 號書函
    在卷可稽。異議人雖具狀辯稱上開意旨云云，然此復經證人
    即舉發警員賴哲毅到庭結證稱：96年6 月17日當時我是和另
    一名同事駕駛警車，執行15點到19點的車巡勤務，大概在18
    點13分左右，我們就在臺北市○○○路與基隆路口定點取締
    違規，我們當時站在市政府捷運站前面，是忠孝東路西往東
    方向路旁，離基隆路口不到50公尺，就看到一部光陽深紅色
    機車，從基隆路車行地下道南轉東，在禁止右轉處違規右轉
    ，我的另一名同事在第二車道伸手示意攔停該名機車騎士，
    該騎士從第二車道靠到第三車道，我就立即用手勢及警笛聲
    示意靠邊停車，該駕駛人先煞車之後，又加速逃逸，記下車
    牌J9R950，返隊查明車籍無誤，就逕行舉發，該名違規人係
    男子，當時看到上開機車違規時，我距離不到10公尺等語明
    確（見本院96年11月14日訊問筆錄），衡諸舉發警員與異議
    人素不相識，亦無怨隙，其執行公務舉發異議人違規，自無
    故意誣陷之理，且依其上述所在位置，當可清楚辨識違規車
    輛，應無誤認之情，再據卷附異議人於96年8 月22日向原處
    分機關提出之陳述書所載內容自陳「在忠孝東路5 段，當時
    明明可以向右行駛，但是卻收到這兩張罰單，況且當時我是
    有看見警察先生是有攔別人的車，卻沒有攔我的車.... 」
    等語，亦見異議人當時行車方向確實係有右轉忠孝東路之情
    ，亦有見及警員攔停之情，足見異議人上開所辯之情顯有不
    實。至異議人雖指稱要求警員對其本件違規舉發須具體舉證
    云云，惟依上述警方舉發單位函陳所示，可見異議人違規行
    為係瞬間發生即逝，按諸常情事理，除舉發警員親眼目睹外
    ，自當不及有何具體採證行為，於此情狀下，顯難要求舉發
    警員提出何具體採集之事證。是稽之上情，舉發警員雖於異
    議人瞬間違規時無法及時以具體方式採證，然依上述論證勾
    稽，參互印證，已足堪認異議人確有本件二件之違規行為無
    訛，異議人上開片面所辯，應均不足採。從而，原處分機關
    據以援引上開規定，就其不依標誌指示違規右轉部分，裁處
    罰鍰新臺幣一千四百元，並記違規點數一點，另就其拒絕停
    車接受稽查而逃逸部分，裁處罰鍰新臺幣五千元，並記違規
    點數一點，均無不當。本件異議均為無理由，應均予駁回。
四、據上論斷，應依道路交通案件處理辦法第19條，裁定如主文
    。
中　　華　　民　　國　　96　　年　　11　　月　　30　　日
                        交通法庭  法  官  彭  全  曄
以上正本證明與原本無異
如不服本裁定應於送達後5日內向本院提出抗告狀
                                  書記官  吳  詩  琳
中　　華　　民　　國　　96　　年　　11　　月　　30　　日
